臺灣臺南地方法院民事裁定
111年度亡字第24號
聲  請  人  臺灣臺南地方檢察署檢察官

代  理  人  劉建華檢察事務官 

上列聲請人因聲請宣告翁薇生死亡事件，本院裁定如下：
    主  文
一、准對失蹤人翁薇生（男，民國00年00月00日生，身分證統一
    編號：Z000000000號，失蹤前最後住所：臺南市○區○○路000
    號）為宣告死亡之公示催告。
二、失蹤人應於本公示催告揭示於本院公告處之翌日起3個月內
    ，向本院陳報現尚生存，如不陳報，本院將宣告其為死亡。
三、無論何人，凡知該失蹤人之生死者，均應於上開期間內，將
    其所知之事實，陳報本院。
    理  由
一、聲請意旨略以：失蹤人翁薇生（民國00年00月00日生）設籍
    於臺南市○區○○路000號（臺南○○○○○○○○東區辦公處），已年
    滿80歲以上，在臺無親屬，因連續3年清查成果皆為行蹤不
    明，故於108年2月25日通報警察機關列為失蹤人口，經查3
    年內均無翁薇生之入出境紀錄、接受社會福利機構安置或領
    取社會福利補助、健保就醫紀錄、使用殯葬設施紀錄等相關
    資料，爰依法聲請准予裁定對失蹤人翁薇生為死亡宣告等語
    。
二、按失蹤人失蹤滿7年後，法院得因利害關係人或檢察官之聲
    請，為死亡之宣告；失蹤人為80歲以上者，得於失蹤滿3年
    後，為死亡之宣告，民法第8條第1、2項分別定有明文。次
    按法院准許宣告死亡之聲請者，應公示催告；公示催告，應
    記載「失蹤人應於期間內陳報其生存，如不陳報，即應受死
    亡之宣告」、「凡知失蹤人之生死者，應於期間內將其所知
    陳報法院」，此觀家事事件法第156條第1至2項規定甚明。
三、經查，聲請人主張之上情，業據其提出臺南○○○○○○○○111年3
    月14日南市府東戶字第1110020889號函及所附相關戶籍資料
    、內政部移民署111年3月7日移署資字第1110030387號函、
    臺南市殯葬管理所111年3月4日南市殯一字第1110320439號
    函、臺南市東區區公所111年3月7日南東社字第1110157289
    號函、衛生福利部中央健康保險署南區業務組111年3月7日
    健保南承二字第1115001131號書函、臺南市後備指揮部111
    年3月11日後臺南管字第1110002426號函、 戶役政連結作業
    系統個人基本資料及國民身分證異動資料、在監在押記錄表
    、全國刑案資料查註表、三親等資料查詢結果、入出境資訊
    連結作業查詢結果、個人就醫紀錄查詢表、勞保被保險人投
    保資料、臺南市政府警察局第一分局111年5月17日南市警一
    防字第1110283240號函及所附受（處）理失蹤人口案件證明
    單、失蹤人口系統－資料報表、受理調查筆錄等件（均影本
    ）附卷為憑，且經本院依職權調取失蹤人之刑事前案、在監
    在押全國紀錄表、入出境資訊連結作業查詢表、勞保與就保
    被保險人投保資料、健保資訊連結作業查詢紀錄、稅務電子
    閘門財產所得調件明細表核閱後發現，失蹤人並未在監、押
    ，近7年無入出境或投保勞健保之紀錄，亦無任何財產、所
    得，堪信聲請人之主張為真實，揆諸前揭說明，本件聲請核
    無不合，爰依法為公示催告。
四、依家事事件法第156條，裁定如主文。
中　　華　　民　　國　　111 　年　　6 　　月　　10　　日
                  家事法庭  法  官  游育倫
以上正本係照原本作成。　　　　　　　　　
如對本裁定不服，須於裁定送達後10日內向本院提出抗告狀，並
應繳納抗告費新臺幣1,000元。
中　　華　　民　　國　　111 　年　　6 　　月　　13　　日
                            書記官 李鎧安